【裁判字號】    98,易,317
【裁判日期】    980901
【裁判案由】    竊盜等
【裁判全文】
臺灣雲林地方法院刑事判決               98年度易字第317號
公  訴  人  臺灣雲林地方法院檢察署檢察官
被      告  丙○○
上列被告因竊盜等案件，經檢察官提起公訴（98年度偵字第2584
號），本院判決如下：
    主  文
丙○○犯竊盜罪，累犯，處有期徒刑肆月，如易科罰金，以新臺
幣壹仟元折算壹日。
被訴傷害罪部分公訴不受理。
    事  實
一、丙○○前因販賣第2 級毒品、施用第1 、2 級毒品等案件，
    分別經法院判處有期徒刑3 年7 月、1 年、4 月確定，定應
    執行刑為有期徒刑4 年7 月，於民國94年5 月5 日縮短刑期
    假釋出監，又因毒品危害防制條例、竊盜等案件，經法院各
    判處有期徒刑1 年、4 月確定，減刑後，定其應執行刑為有
    期徒刑7 月，與前揭假釋經撤銷後所餘殘刑接續執行，於96
    年11月26日縮刑期滿執行完畢。仍不知悔改，復意圖為自己
    不法之所有，於98年5 月22日中午12時50分許，騎乘車牌號
    碼H6R-708 號重型機車，前往甲○○所居住位於雲林縣四湖
    鄉○○村○○街17號住處外之倉庫，趁該處鐵門半開時進入
    倉庫內，以徒手搬運之方式，竊取該處甲○○所有、重量40
    台斤之蒜頭1 包，得手後，將蒜頭置於上開機車腳踏板上，
    欲騎乘機車離去之際，為乙○之妻當場發現大喊，乙○聞聲
    追出並以雙手抱住丙○○，丙○○為求掙脫與乙○發生拉扯
    ，致乙○跌倒在地，受有右胸挫傷、右膝及右小腿挫傷合併
    血腫等傷害（所涉傷害罪部分，業據乙○撤回告訴），丙○
    ○所騎機車因此倒地，蒜頭亦掉落地上，丙○○掙脫後，即
    騎乘機車加速離去。
二、案經乙○訴由雲林縣警察局臺西分局報告臺灣雲林地方法院
    檢察署檢察官偵查起訴。
    理  由
一、證據能力部分：按被告以外之人於審判外之陳述，雖不符前
    4 條之規定，而經當事人於審判程序同意作為證據，法院審
    酌該言詞陳述或書面陳述作成時之情況，認為適當者，亦得
    為證據。當事人或辯護人於法院調查證據時，知有第159 條
    第1 項不得為證據之情形，而未於言詞辯論終結前聲明異議
    者，視為有前項之同意，刑事訴訟法第159 條之5 定有明文
    。本件被告對於甲○○、乙○之警詢筆錄及後述與本案相關
    書面陳述之證據能力，均表示同意作為證據使用（本院卷第
    47頁），而於言詞辯論終結前未聲明異議，本院審酌上開筆
    錄及該等書面陳述製作過程並無不法情事或其他顯不適當之
    情形，與本案待證事實間復具有關聯性，以之為本案證據尚
    無不當，均有證據能力。
二、上揭事實，業據被告丙○○坦承不諱，且經證人即被害人甲
    ○○、告訴人乙○於警詢時證述明確，並有甲○○出具之贓
    物認領保管單、全民醫院98年5 月22日診斷證明書、現場勘
    查紀錄表及勘查圖各1 份、現場照片5 張在卷可稽，足認被
    告自白與事實相符，堪可採信。本件事證明確，被告犯行堪
    以認定，應依法論科。
三、核被告丙○○所為，係犯刑法第320 條第1 項之竊盜罪。被
    告有如事實欄所述之前案科刑及執行紀錄，有卷附臺灣高等
    法院被告前案紀錄表可按，其受有期徒刑之執行完畢，5 年
    以內故意再犯有期徒刑以上之罪，為累犯，應依刑法第47條
    第1 項之規定，加重其刑。又本件被告行竊時間為98年5 月
    22日中午12時50分許，業據被告供明在卷，並與證人甲○○
    於警詢中之陳述相符，堪以認定，起訴書記載犯罪時間為同
    日下午3 時30分許，容有未洽，附此敘明。爰審酌被告先前
    已有竊盜前科，仍不知悔改，再為此次竊盜犯行，及其不思
    循正當途徑獲取財物，竟竊取他人倉庫內之蒜頭，其竊盜之
    手段、所得財物價值、犯後坦承犯行、教育程度為國中肄業
    等一切情狀，量處如主文所示之刑，並諭知易科罰金之折算
    標準，至刑法第41條雖於98年1 月21日修正公布，並自98年
    9 月1 日施行，惟此次修正並未變更易科罰金之折算標準，
    修正部分純屬執行之程序規定，故無庸為新舊法之比較適用
    ，併此敘明。
四、公訴意旨另以：被告於上開時、地，竊取甲○○所有重量40
    台斤之蒜頭1 包得手後，欲騎乘機車逃離現場時，為乙○之
    妻發現並當場大喊，乙○聞聲追出並以雙手抱住被告，被告
    明知當時若用力掙脫而與乙○相互拉扯時，將會對乙○之身
    體造成傷害，竟仍基於傷害之不確定故意，以徒手掙脫且與
    乙○發生拉扯，致乙○跌倒地上，並受有右胸挫傷、右膝及
    右小腿挫傷合併血腫等傷害，因認被告涉犯刑法第277 條第
    1 項之傷害罪嫌。惟按告訴乃論之罪，告訴人於第一審辯論
    終結前，得撤回其告訴，又告訴經撤回者，應諭知不受理之
    判決，刑事訴訟法第238 條第1 項、第303 條第3 款分別定
    有明文。查被告所涉傷害罪嫌，經告訴人乙○提起告訴，公
    訴意旨認被告係犯刑法第277 條第1 項之傷害罪，依同法第
    287 條之規定，須告訴乃論。因告訴人已與被告和解，並具
    狀撤回告訴，有雲林縣四湖鄉調解委員會98年四鄉民（刑）
    調字第94號調解書、告訴人於98年7 月28日所出具之刑事撤
    回狀1 紙（本院卷第34、36頁）附卷可憑，依前揭說明，就
    其被訴傷害罪部分，應諭知不受理之判決。
據上論斷，應依刑事訴訟法第299 條第1 項前段、第303 條第3
款，刑法320 條第1 項、第47條第1 項、第41條第1 項前段，刑
法施行法第1 條之1 第1 項、第2 項前段，判決如主文。
本案經檢察官丁○○到庭執行職務。
中    華    民    國    98    年    9     月    1     日
                  刑事第四庭    法  官  王  素  珍
以上正本證明與原本無異。
如不服本判決應於收受判決後10日內向本院提出上訴書狀，並應
敘述具體理由；其未敘述上訴理由者，應於上訴期間屆滿後20日
內向本院補提理由書（均須按他造當事人之人數附繕本）。「切
勿逕送上級法院」。
                                書記官  吳  伊  婷
中    華    民    國   980    年    90    月    1    日
附錄本案論罪科刑法條：
中華民國刑法第320條第1項
（普通竊盜罪、竊佔罪）
意圖為自己或第三人不法之所有，而竊取他人之動產者，為竊盜
罪，處5 年以下有期徒刑、拘役或5 百元以下罰金。
意圖為自己或第三人不法之利益，而竊佔他人之不動產者，依前
項之規定處斷。
前二項之未遂犯罰之。


司法院資訊處製作；財團法人民間司法改革基金會備份。
